臺灣高雄地方法院刑事判決　　　　　　　94年度訴字第2231號
公　訴　人　臺灣高雄地方法院檢察署檢察官
被　　　告　甲○○
上列被告違反毒品危害防制條例案件，經檢察官提起公訴（94年
度毒偵字第4169號），本院合議庭裁定由受命法官獨任進行簡式
審判程序，判決如下：
    主  文
甲○○施用第一級毒品，累犯，處有期徒刑拾月。扣案含有第一
級毒品海洛因之注射針筒壹支，沒收銷燬之。
    事  實
一、甲○○前因施用毒品案件，由本院以89年度毒聲字第4809號
    裁定送觀察、勒戒，認有繼續施用毒品傾向，復經本院以89
    年度毒聲字第6095號裁定令入戒治處所施以強制戒治1 年，
    嗣於民國90年8 月6 日因強制戒治期滿而執行完畢，經臺灣
    高雄地方法院檢察署（下稱高雄地檢署）檢察官於90年8 月
    20日以90年度戒毒偵字第931 號為不起訴處分確定。又其前
    因違反肅清煙毒條例及麻醉藥品管理條例案件，經臺灣高等
    法院高雄分院以85年度上訴字第250 號分別判處有期徒刑3
    年4 月、2 月，並定其應執行之刑為3 年5 月確定，其並入
    監服刑，而於87年10月27日縮期刑期假釋出監，復經撤銷假
    釋而執行殘刑，嗣於92年9 月1 日因縮短刑期執行完畢而出
    監。詎其仍不知悔改，明知海洛因為第一級毒品，仍基於施
    用第一級毒品海洛因之犯意，於94年5 月1 日上午之某時，
    在高雄市○鎮區○○路146 號友人住處內，以將海洛因摻水
    放入注射針筒後施打之方式，施用第一級毒品海洛因1 次。
    嗣於94年5 月3 日21時45分許，在高雄市前鎮區○○○ 路3
    號前，為警查獲，並扣得其所有供施用毒品之器具注射針筒
    1 支，方知上情。
二、案經高雄市政府警察局三民第二分局報請臺灣高雄地方法院
    檢察署檢察官偵查起訴。
    理  由
壹、程序部分：本件被告甲○○所犯為死刑、無期徒刑或最輕本
    刑為3 年以上有期徒刑以外之罪，其於準備程序中就被訴事
    實為有罪之陳述，經法官告知簡式審判程序之旨，並聽取公
    訴人及被告之意見後，依刑事訴訟法第273 條之1 第1 項規
    定，裁定由受命法官獨任進行簡式審判程序，合先敘明。
貳、實體部分：
一、上揭事實，已據被告於本院審理中坦承不諱，且其於94年5
    月4 日所採驗之尿液，經送往高雄市立凱旋醫院以GC/MS 方
    法（氣相層析/ 質譜儀法）檢驗，結果確呈第一級毒品海洛
    因代謝後嗎啡之陽性反應，此有該醫院94年5 月16日濫用藥
    物尿液檢驗報告1 紙在卷可稽（參偵卷第24頁）；另扣案之
    之已注射針筒1 支，經送請高雄醫學大學附設中和紀念醫院
    檢驗，結果該注射針筒呈第一級毒品海洛因之陽性反應，此
    有上開醫院9407-59 號之檢驗報告1 紙存卷可參（參本院卷
    第28頁），足認被告上開自白確與事實相符，洵堪採為論罪
    科刑之依據。
二、又被告曾因施用毒品案件，由本院以89年度毒聲字第4809號
    裁定送觀察、勒戒，認有繼續施用毒品傾向，復經本院以89
    年度毒聲字第6095號裁定令入戒治處所施以強制戒治1 年，
    嗣於90年8 月6 日因強制戒治期滿而執行完畢，經高雄地檢
    署檢察官於90年8 月20日，以90年度戒毒偵字第931 號為不
    起訴處分確定等情，有該不起訴處分書、臺灣高等法院被告
    全國前案紀錄表、被告刑案資料查註紀錄表、全國施用毒品
    案件紀錄表各1 份在卷可稽，被告於強制戒治執行完畢釋放
    後，5 年內再為本件施用毒品犯行，自應依法論罪科刑。是
    以本件事證明確，被告犯行堪以認定。
三、按海洛因係毒品危害防制條例第2 條第2 項第1 款所稱之第
    一級毒品，是被告施用海洛因之行為，係犯該條例第10條第
    1 項之施用第一級毒品罪。被告持有第一級毒品，嗣進而施
    用之，持有之低度行為應為施用之高度行為所吸收，不另論
    罪。又被告曾因違反肅清煙毒條例及麻醉藥品管理條例案件
    ，經臺灣高等法院高雄分院以85年度上訴字第250 號分別判
    處有期徒刑3 年4 月、2 月，並定其應執行之刑為3 年5 月
    確定，其並入監服刑，而於87年10月27日縮期刑期假釋出監
    ，復經撤銷假釋而執行殘刑，嗣於92年9 月1 日因縮短刑期
    執行完畢而出監等情，有刑案資料查註紀錄表及臺灣高等法
    院被告全國前案紀錄表各1 份附卷可稽。詎其於前開有期徒
    刑執行完畢後5 年內，復犯本案有期徒刑以上之罪，為累犯
    ，應依刑法第47條之規定，加重其刑。
四、爰審酌被告前已因施用毒品案件經觀察、勒戒及強制戒治，
    並經本院於94年2 月24日，以93年度訴字第3262號判處有期
    徒刑8 月確定，本應徹底戒除毒癮，不料其竟仍繼續施用毒
    品，已如上述，顯見其並無戒除毒害之決心，本不宜寬貸，
    惟念其施用毒品乃自戕一己之身體健康，並具有病患性人格
    之特質，行為本身對社會所造成之危害並非直接、巨大，且
    犯後終知能坦承犯行等一切情狀，量處如主文所示之刑，以
    資懲儆。
五、末按查獲之第一、二級毒品及專供製造或施用第一、二級毒
    品之器具，不問屬於犯人與否，均沒收銷燬之，毒品危害防
    制條例第18條第1 項前段定有明文。查扣案之注射針筒1 支
    經鑑定結果，確呈第一級毒品海洛因陽性反應，已如前述，
    顯見此等物品與第一級毒品海洛因無法析離，自應視同第一
    級毒品海洛因，應依上開規定宣告沒收銷燬之。
據上論斷，應依刑事訴訟法第273 條之1 第1 項、第284 條之1
、第299 條第1 項前段，毒品危害防制條例第10條第1 項、第18
條第1 項前段，刑法第11條、第47條，判決如主文。
本案經檢察官乙○○到庭執行職務
中　　華　　民　　國　　94　　年　　7 　　月　　29　　日
                  刑事第二庭    法　官  李育信
以上正本證明與原本無異。
如不服本判決，應於收受送達後10日內向本院提出上訴書狀。
中　　華　　民　　國　　94　　年　　8 　　月　　1 　　日
　　　　　　　　　　 　　       書記官  洪生輝
附錄本案論罪科刑法條：
毒品危害防制條例第10條施用第一級毒品者，處6 月以上5 年以
下有期徒刑。
